【裁判字號】    97,訴,711
【裁判日期】    970408
【裁判案由】    毒品危害防制條例
【裁判全文】
臺灣板橋地方法院刑事判決               97年度訴字第711號
公  訴  人  臺灣板橋地方法院檢察署檢察官
被      告  甲○○
上列被告因違反毒品危害防制條例案件，經檢察官提起公訴（97
年度毒偵字第751 號、第788 號），嗣因被告於本院準備程序中
就被訴事實為有罪之陳述，本院告知被告簡式審判程序之旨，並
聽取當事人之意見後，由本院合議庭裁定改由受命法官獨任依簡
式審判程序進行，判決如下：
    主  文
甲○○施用第一級毒品，累犯，處有期徒刑捌月。又施用第二級
毒品，累犯，處有期徒刑月。又施用第一級毒品，累犯，處有
期徒刑捌月，扣案之注射針筒壹支、盛裝過海洛因之塑膠袋壹個
，均沒收之。又施用第二級毒品，累犯，處有期徒刑月。應執
行有期徒刑壹年陸月，扣案之注射針筒壹支、盛裝過海洛因之塑
膠袋壹個，均沒收之。
    事  實
一、甲○○前因違反槍砲彈藥刀械管制條例、妨害自由、肅清煙
    毒、違反槍砲彈藥刀械管制條例等四案件，嗣經臺灣高等法
    院以85年度聲字第1232號裁定應執行有期徒刑4 年6 月確定
    ，於84年8 月1 日縮短刑期假釋出監；其於假釋期間，另(1)
    因違反麻醉藥品管理條例，經臺灣臺北地方法院以85年度易
    字第23 54 號判決有期徒刑6 月，並經臺灣高等法院以85年
    度上易字第3138號判決駁回上訴確定；(2)因違反槍砲彈藥刀
    械管制條例等案件，經臺灣臺北地方法院86年度訴字第942
    號判處有期徒刑2 年6 月，經減刑為有期徒刑1 年3 月，並
    經臺灣高等法院以87年度上訴字第949 號判決駁回上訴；(3)
    因違反彈藥刀械管制條例等案件，經本院以86年度易字第14
    66號判決有期徒刑8 月；(4)因肅清煙毒條例及贓物案件，經
    本院以86年度訴字第1997號判決有期徒刑4 年及4 月，並定
    應執行有期徒刑4 年2 月確定；前揭假釋因而遭撤銷，上開
    應執行之刑於執行殘刑有期徒刑2 年6 月15日後接續執行，
    嗣於90年9 月3 日因縮短刑期假釋出監；再於上述假釋付保
    護管束期間之94年間，因施用毒品案件，經本院以94年度毒
    聲字第1821號裁定送勒戒處所觀察、勒戒後，認有繼續施用
    毒品之傾向，由本院以95年度毒聲字第27號裁定令入戒治處
    所施以強制戒治1 年，於執行戒治屆滿6 月後，其戒治成效
    經評定為合格，於95年10月16日停止其處分出監執行完畢（
    起訴書誤載為其後經裁定停止戒治，所餘戒治期間付保護管
    束，並於96年1 月16日保護管束期滿而執行完畢），經臺灣
    板橋地方法院檢察署95年度戒毒偵字第448 號為不起訴處分
    確定，故上述假釋因而經撤銷，應執行有期徒刑4 年1 月20
    日之殘刑。又因上開(1)至(4)所列之宣告刑，嗣經本院以96年
    度聲減字第1692號裁定分別減刑為有期徒刑3 月、7 月又15
    日、4 月、2 年、2 月，並定應執行刑有期徒刑2 年9 月，
    甫於96年7 月16日執行完畢出監。
二、詎甲○○仍不知悔改，於上開強制戒治執行完畢後5年內，
    (1)復基於施用第一級毒品海洛因（下稱海洛因），於96年10
    月31日，在臺北縣中和市○○路1180號8 樓之6 其居處（起
    訴書略載為於96年11月1 日19時41分許為警採集尿液前回溯
    26 小 時內之某時），以將海洛因摻水注入針筒後注射之方
    式，施用海洛因1 次；(2)又基於施用第二級毒品甲基安非他
    命（下稱甲基安非他命）之犯意，於96年11月1 日19時41分
    許為警採集尿液前回溯96小時內之某時，在臺北縣中和市其
    朋友家中（起訴書略載為不詳地點），以不詳方式，施用甲
    基安非他命1 次。嗣經臺北市政府警察局萬華分局通知於96
    年11 月1日到場採驗尿液，並送臺灣尖端先進生技醫藥股份
    有限公司檢驗，結果呈鴉片類及安非他命類陽性反應，而悉
    上情。(3)另基於施用海洛因之犯意，於97年1 月7 日17時許
    ，在臺北縣中和市○○路1180號8 樓之6 其居住處內，以注
    射針筒注射靜脈方式，施用海洛因1 次；(4)再基於施用甲基
    安非他命之犯意，於97年1 月8 日8 時25分許為警採集尿液
    前回溯96小時內之某時，在不詳地點，以不詳方式，施用甲
    基安非他命1 次。嗣於同年月8 日2 時50分許，在臺北縣中
    和市○○路與立德街口為警查獲，並扣得甲○○所有之注射
    針筒1 支及盛裝過海洛因之塑膠袋1 個。
三、案經臺北市政府警察局萬華分局及臺北市政府警察局松山分
    局移送臺灣板橋地方法院檢察署檢察官偵查起訴。
    理  由
壹、程序方面：
    查本件被告甲○○所犯並非死刑、無期徒刑、最輕本刑為三
    年以上有徒刑之罪或高等法院管轄第一審案件，而其於準備
    程序進行中，被告先就被訴事實為有罪之陳述，經法官告知
    簡式審判程序之旨，並聽取公訴人及被告之意見後，本院認
    適宜改依簡式審判程序進行，爰依刑事訴訟法第273 條之1
    第1 項、第284 條之1 規定，由本院合議庭以裁定由受命法
    官獨任進行簡式審判程序，合先敘明。
貳、實體方面：
一、上揭事實，業據被告甲○○於本院審理時坦承不諱，復有搜
    索扣押筆錄、扣押物品目錄表各乙份、扣案物品照片1 幀存
    卷可稽，及盛裝過海洛因之塑膠袋1 個、注射針筒1 支扣案
    可資佐證。又被告二度為警採其尿液送驗結果，均係呈安非
    他命類（含甲基安非他命）陽性反應及嗎啡陽性反應，此有
    應受尿液採驗人尿液檢體採集送驗紀錄表（檢體編號：WＺ00
    000000000） 、臺北市政府警察局偵辦毒品案件尿液檢體委
    驗單（尿液檢體編號：022475）各1 紙、台灣尖端先進生技
    醫藥股份有限公司分別於96年11月16日及97年1 月16日出具
    之濫用藥物檢驗報告共2 紙（報告序號：萬華-2、松山-5）
    在卷可稽。又按海洛因經注射或吸入人體後，約百分之八十
    於24小時內自尿中排出，一般而言，尿液中能否驗出嗎啡陽
    性反應與其投與量、投與途徑、採尿時間、個人體質及檢測
    方法之靈敏度有關，國外曾有文獻報導注射6 毫克之海洛因
    鹽酸鹽，其代謝物嗎啡之平均可檢出時限約為26小時，業經
    行政院衛生署藥物食品檢驗局於81年9 月8 日以藥檢壹字第
    8114 885號函述綦詳。次按甲基安非他命經口服投與後，約
    百分之七十於24小時內自尿中排出，約百分之九十於九十六
    小時內自尿中排出，由於目前國內尿液中甲基安非他命之檢
    驗僅為鑑定其是否呈陽性反應，尚未定其含量，且甲基安非
    他命成分之檢出與其投與方式、投與量、個人體質、採尿時
    間與檢測儀器之精密度等諸多因素有關，因此僅憑尿液中呈
    甲基安非他命陽性反應，並無法確實推算吸食時間距採集時
    間之長短，惟依上述資料推斷，最長可能不會超過四日即96
    小時，此經行政院衛生署藥物食品檢驗局於81年2 月8 日以
    （81）藥檢壹字第001156號函釋明在案。據上，被告之尿液
    經以氣相層析質譜儀分析法檢驗，既係呈嗎啡及甲基安非他
    命陽性反應，顯見被告應有在前揭犯罪時間施用第一級毒品
    海洛因及第二級毒品甲基安非他命之行為甚明。又查，被告
    前於94年間，因施用毒品案件，經本院以94年度毒聲字第18
    21號裁定送勒戒處所觀察、勒戒後，認有繼續施用毒品之傾
    向，由本院以95年度毒聲字第27號裁定令入戒治處所施以強
    制戒治1 年，於執行戒治屆滿6 月後，其戒治成效經評定為
    合格，於95年10月16日停止其處分出監執行完畢（起訴書誤
    載為其後經裁定停止戒治，所餘戒治期間付保護管束，並於
    96年1 月16日保護管束期滿而執行完畢），經臺灣板橋地方
    法院檢察署95年度戒毒偵字第448 號為不起訴處分確定，此
    有臺灣高等法院被告前案紀錄表及該不起訴處分書在卷可稽
    。綜上所述，足認被告前經強制戒治執行完畢釋放後，五年
    內再犯本件施用第一、二級毒品犯行。本案事證明確，被告
    犯行堪以認定，應依法論科。
二、查海洛因及甲基安非他命，分屬於毒品危害防制條例第2 條
    第2 項第1 、2 款所規定之第一、二級毒品，核被告所為，
    係犯毒品危害防制條例第10條第1 項、第2 項之施用第一、
    二級毒品罪。被告施用前持有第一、二級毒品之低度行為，
    各為進而施用第一、二級毒品之高度行為所吸收，均不另論
    罪。被告所犯本件施用第一級毒品罪及施用第二級毒品罪各
    2 次，犯意各別，行為互殊，應予分論併罰。又被告有如事
    實欄一所示之罪刑宣告及執行紀錄，有上述前案紀錄表在卷
    可考，被告於有期徒刑執行完畢後五年內，故意再犯有期徒
    刑以上之本件各罪，均為累犯，各應依刑法第47條第1 項規
    定，加重其刑。審酌被告有多次施用毒品前科，品行非佳，
    且曾經強制戒治執行完畢，竟再為本件施用毒品犯行，顯見
    其不思悔改，自制力亦顯不佳，足以戕害其身心，滋生其他
    犯罪，惡化治安，嚴重損及公益；惟另考量被告於犯後已坦
    承犯行，而其施用毒品行為於本質上係屬自我戕害行為，反
    社會性之程度應屬較低等一切情狀，各量處如主文所示之刑
    ，併定其應執行之刑，以資懲儆。又扣案之注射針筒1 個及
    盛裝過海洛因之塑膠袋1 個，均為被告所有，供被告於97年
    1 月7 日為施用第一級毒品犯行所用之物，業據其供明在卷
    ，爰依刑法第38條第1 項第2 款規定，併予宣告沒收。
據上論斷，應依刑事訴訟法第273 條之1 第1 項、第299 條第1
項前段，毒品危害防制條例第10條第1 項、第2 項，刑法第11條
前段、第47條第1 項、第51條第5 款、第38條第1 項第2 款，判
決如主文。
本案經檢察官江祐丞到庭執行職務。
中    華    民    國    97    年    4     月    8     日
                  刑事第十一庭法  官  林淑婷
以上判決正本證明與原本無異。
如不服本判決，應於送達後十日內，向本院提出上訴狀（上訴書
狀應敘述具體理由）。
                              書記官  林金良
中    華    民    國    97    年    4     月    8     日
附錄本案論罪科刑法條全文：
毒品危害防制條例第十條
施用第一級毒品者，處六月以上五年以下有期徒刑。
施用第二級毒品者，處三年以下有期徒刑。


司法院資訊處製作；財團法人民間司法改革基金會備份。
